臺灣高等法院刑事裁定
111年度毒抗字第246號
抗  告  人  
即  被  告  林育泯



上列抗告人即被告因違反毒品危害防制條例案件，不服臺灣桃園
地方法院111年度毒聲字第280號，中華民國111年2月22日裁定（
聲請案號：臺灣桃園地方檢察署110年度毒偵字第5078號），提
起抗告，本院裁定如下：
    主  文
抗告駁回。   
    理  由
一、原裁定意旨略以：抗告人即被告林育泯（下稱抗告人）於民
    國110年6月14日1時許，在桃園市○○區○○路000號311號房內
    ，以燃燒玻璃球產生煙霧吸食之方式，施用第二級毒品甲基
    安非他命1次之犯行，已據其於偵查中坦承不諱，並有桃園
    市政府警察局中壢分局（隊）真實姓名與尿液、毒品編號對
    照表、台灣檢驗科技股份有限公司110年7月6日（尿液檢體
    編號：0000-0000號）濫用藥物檢驗報告在卷可稽；又抗告
    人前因施用毒品經送觀察、勒戒，於106年3月16日釋放，且
    曾經檢察官為附命戒癮治療處分之緩起訴，嗣經撤銷，仍無
    礙應令抗告人入勒戒處所施以觀察、勒戒之結論，亦有本院
    被告前案紀錄表、臺灣桃園地方檢察署（下稱桃園地檢署）
    檢察官107年度毒偵字第5585號緩起訴處分、109年度撤緩字
    第330號撤銷緩起訴處分附卷可查；另抗告人於前次觀察、
    勒戒執行完畢後，復經法院以另案施用毒品案件判決有罪確
    定，檢察官於偵查中既已查詢抗告人前案紀錄並附於偵查卷
    宗，復於聲請書敘及未為附命完成戒癮治療之緩起訴處分之
    理由，應認檢察官已衡酌各情，自無裁量怠惰或濫用之瑕疵
    ，當予尊重，爰依毒品危害防制條例第20條第3項、第1項、
    觀察勒戒處分執行條例第3條第1項，裁定令抗告人入勒戒處
    所施以觀察、勒戒，期間不得逾2月等語。
二、抗告意旨略以：抗告人在110年12月7日執行緩起訴附命戒癮
    治療迄111年3月4日均未報到，非抗告人藐視法律，而是因
    為抗告人須扶養無工作收入之母親，在110年12月21日至111
    年1月28日期間都靠打零工維生，111年1月28日至同年3月4
    日雖找到穩定工作，但遇到過年，首次報到均繳付新臺幣3,
    000元，生活困難，才遲未去報到，而抗告人為毒品列管人
    口，均有按期向管區報告採尿，爰請求再次給予機會完成戒
    癮治療云云。
三、按犯毒品危害防制條例第10條之罪者，檢察官應聲請法院裁
    定，或少年法院（地方法院少年法庭）應先裁定，令被告或
    少年入勒戒處所觀察、勒戒，其期間不得逾2月。依前項（
    第1項）規定為觀察、勒戒或強制戒治執行完畢釋放後，3年
    後再犯第10條之罪者，適用前2項之規定。同條例第20條第1
    項、第3項定有明文。亦即如觀察、勒戒或強制戒治執行完
    畢釋放後，3年後始再有施用第一級、第二級毒品之行為者
    ，仍適用初犯之規定，先經觀察、勒戒、強制戒治之程序。
    查抗告人於110年6月14日1時許，在桃園市○○區○○路000號31
    1號房施用第二級毒品甲基安非他命之事實，業據抗告人於
    檢察事務官詢問時坦承不諱，且其為警查獲時所採集之尿液
    檢體，經送驗結果呈安非他命類陽性反應等情，有桃園市政
    府警察局中壢分局（隊）真實姓名與尿液、毒品編號對照表
    、檢體監管紀錄表、台灣檢驗科技股份有限公司濫用藥物實
    驗室-台北110年7月6日（尿液檢體編號：0000-0000號）濫
    用藥物檢驗報告在卷可憑，足認抗告人確有於上揭時、地施
    用第二級毒品之行為。又抗告人前於105年間因施用第二級
    毒品案件，經原審法院以106年度毒聲字第7號裁定送觀察、
    勒戒，認無繼續施用毒品傾向，於106年3月16日釋放出所，
    並經桃園地檢署檢察官於同日以105年度毒偵字第6385、676
    3號為不起訴處分確定，此後抗告人所涉各該施用毒品犯行
    ，固經起訴判刑或執行，然均未再受觀察、勒戒或強制戒治
    處分等情，有本院被告前案紀錄表在卷可稽。抗告人於本案
    在110年6月14日1時許施用第二級毒品，距其最近一次因犯
    施用毒品罪經觀察、勒戒執行完畢釋放日之106年3月16日既
    已逾3年，依據前揭說明，即應再令觀察、勒戒，原審裁定
    將抗告人送勒戒處所執行觀察、勒戒，於法並無不合。
四、抗告意旨以其因經濟問題未能至醫療院所報到，請求再予戒
    癮治療之機會云云。惟查：抗告人本案施用第二級毒品犯行
    ，經桃園地檢署檢察事務官於110年12月7日通知抗告人到庭
    ，抗告人表示願意自費至指定醫院接受戒癮治療評估，檢察
    事務官當庭命抗告人填寫「緩起訴期間應遵守事項具結書」
    、「評估暨轉介通報單」、「毒品減害替代療法參加同意書
    」，並告知抗告人攜帶相關證件及上開「評估暨轉介通報單
    」，依轉介單上所載期限（14日內）至指定醫院進行評估是
    否須醫療戒癮，未於指定期限前往指定醫療院所僅行評估，
    將不再給予緩起訴處分之機會後，抗告人表示了解且簽名在
    卷，有詢問筆錄附卷可稽，抗告人理應知之甚詳。則在抗告
    人接受附命完成戒癮治療之緩起訴處分之際，其已經知悉必
    須自費至指定醫院接受評估合格後，接受戒癮治療，否則將
    不給予緩起訴處分。且抗告人前於107年間即有因施用第二
    級毒品，經桃園地檢署檢察官為附命完成戒癮治療之緩起訴
    處分，然其未按規定於履行期間內，完成（遵守）命令指定
    之事項，上開緩起訴處分遂經檢察官撤銷並提起公訴，由原
    審法院以109年度壢簡字第2482號判處有期徒刑2月確定，有
    本院被告前案紀錄表在卷可佐，則抗告人對於未完成戒癮治
    療之效果應甚瞭解，卻仍於本案怠於至指定醫院參與評估，
    亦未主動向醫療院所或桃園地檢署反應其有經濟上之困難而
    尋求幫助，且其自承找到工作獲有收入期間（111年1月28日
    至同年3月4日），也未至指定醫院接受評估，足見抗告人對
    於上開戒癮治療適合與否之評估，顯然漠視，其推諉因經濟
    問題之理由，自非可採。綜上所述，原審依檢察官之聲請裁
    定命抗告人送勒戒處所觀察、勒戒，經核其認事用法並無違
    誤，抗告人所執前詞指摘原裁定不當，請求撤銷原裁定，為
    無理由，應予駁回。
五、據上論斷，應依刑事訴訟法第412條，裁定如主文。
中　　華　　民　　國　　111 　年　　3 　　月　　23　　日
              　　刑事第十八庭  審判長法　官  何俏美
                                      法　官  黃紹紘
                                      法　官  陳海寧
以上正本證明與原本無異。
不得再抗告。
                                      書記官  謝文傑
中　　華　　民　　國　　111 　年　　3 　　月　　25　　日